VÕ THỊ KIỀU OANH

Giới tính: Nữ

Tình trạng hôn nhân:Độc thânNgày sinh:25/4/1995

Địa chỉ: huyện Trảng Bom, Đồng Nai

Diện thoại: 01662510809

Email: <u>oanhvo254@gmail.com</u>



Giới thiệu

Được mọi người nhận xét là một người trung thực, chăm chỉ, nhiệt tình, sức khỏe tốt, tính cách tự do hướng ngoại và hướng nội, tỉ mỉ, không thích ngồi yên một chỗ, trách nhiệm cao, kinh nghiệm có được từ những hoạt động trong thời gian em tham gia, em có thể làm việc một mình cũng như trong nhóm và sẵn sàng học hỏi để hoàn thành công việc ngay cả dưới áp lực hoặc sứ mệnh, luôn muốn được học hỏi trong một môi trường chuyên nghiệp, thoát khỏi sự an toàn của bản than, có trải nghiêm để trưởng thành và dám đương đầu với moi thử thách.

Học vấn

2013-2018 Đại học Lạc Hồng

Chuyên ngành: Dược sĩ

Kinh nghiệm

4/2018 - 5/2018 THỰC TẬP TẠI BỆNH VIỆN QUẬN THỦ ĐỨC

Nhập thuốc, kiểm thuốc từ các kho, kỹ năng giao tiếp với người bệnh

4/2017 – 6/2018 **THỰC TẬP TẠI NHÀ THUỐC SƠN MINH**

Kỹ năng bán hàng,

Giao tiếp với khách hàng

Sắp xếp thuốc, trau dồi kiến thức về thuốc mới...

Hoạt động

- Trung tâm nhân đạo Quê Hương

Giúp đỡ trẻ em có bữa ăn đầm ấm ở tỉnh Bình Dương

- Nhóm Thiện Ý

Đã từng quyên góp, phân phát cho các em vùng xa, dân tộc

- Giải thể thao người khuyết tật toàn quốc 2016

Giúp đỡ việc đi lại, ăn ở, giao tiếp với mọi người

- Xứ Sở La Vie Est Belle

Lên kế hoạch, chăm sóc, hướng dẫn cho các bé tham gia khóa học ngày hè. Yoga, thiền, ăn chay, bảo vệ mội trường

- Dự án Playground+

Cộng tác viên, tổ chức hoạt động vui chơi cho học sinh, hậu cần

- Bóng đá ở trường

Giải ba

Và tình nguyện viên ở Let's do it và Barista school.

Kỹ năng

- Chứng chỉ

Anh Văn B, Tin Học B

- Kỹ năng mềm

Làm việc nhóm, giao tiếp ứng xử tạo lập quan hệ, học và tự học, lập kế hoạch và tổ chức công việc, lãnh đạo và tổ chức

Sở thích

Du lịch bụi, xem phim, tham dự hoạt động nhóm hoặc xã hội, trồng cây, chụp ảnh và vẽ tự do

(ig: Raimichi), mê Kpop.